臺灣桃園地方法院刑事判決　　     　 110年度審易字第909號

公　訴　人　臺灣桃園地方檢察署檢察官
被　　　告　趙淑華

　　　　　　　　　　籍設臺南市○○區○○○路○段0000號　　　　　　　　　　　　　　 

　　　　　　　　　　居桃園市○○區○○○路00巷00號4樓　　　　　　　　　　　　 
上列被告因竊盜案件，經檢察官提起公訴（110 年度偵字第9518
號），被告就被訴事實為有罪之陳述，本院裁定進行簡式審判程
序，判決如下：
    主  文
趙淑華犯攜帶兇器竊盜罪，處有期徒刑陸月，如易科罰金，以新
臺幣壹仟元折算壹日。
扣案之剪刀壹把沒收。
    事實及理由              
一、本件犯罪事實及證據，除附件附表編號3 、4 之商品名稱，
    分別更正為「黑色粗肩帶背心」、「深藍色細肩帶背心」；
    證據部分增列「被告趙淑華於本院準備程序及審理中之自白
    」外，其餘均與臺灣桃園地方檢察署檢察官起訴書之記載相
    同，茲引用如附件。
二、論罪科刑
（一）核被告趙淑華所為，係犯刑法第321 條第1 項第3 款之攜
      帶兇器竊盜罪。
（二）爰以行為人之責任為基礎，審酌被告不思循正當途徑獲取
      所需，竟為貪圖己利，竊取他人之財物，而為本案竊盜犯
      行，所為欠缺尊重他人之觀念且危害社會治安，應予非難
      ；惟犯後坦承犯行，態度尚可，兼衡本案行為所生危害、
      犯罪之動機、目的、手段、智識程度、生活狀況、素行等
      一切情狀，量處如主文所示之刑，並諭知易科罰金之折算
      標準。
三、沒收部分
（一）按供犯罪所用、犯罪預備之物或犯罪所生之物，屬於犯罪
      行為人者，得沒收之。但有特別規定者，依其規定，刑法
      第38條第2 項定有明文。扣案之剪刀1 把，為被告所有，
      且係供被告犯本案之罪所用之物，爰依前揭規定，宣告沒
      收。
（二）次按犯罪所得已實際合法發還被害人者，不予宣告沒收或
      追徵，刑法第38條之1 第5 項亦有明文。被告竊得告訴人
      所有如附件附表編號1 至7 所示之物，業經合法發還告訴
      人，有桃園市政府警察局龜山分局龜山派出所贓物認領單
      及本院辦理刑事案件電話查詢紀錄表附卷可憑（見偵卷第
      59頁、本院卷第61頁），被告已未保有犯罪所得，依上開
      規定，爰不予宣告沒收。
據上論斷，應依刑事訴訟法第273 條之1 第1 項、第299 條第1
項前段、第310 條之2 、第454 條第2 項，刑法第321 條第1 項
第3 款、第41條第1 項前段、第38條第2 項、第38條之1 第5 項
，刑法施行法第1 條之1 第1 項，判決如主文。
本案經檢察官賴怡伶到庭執行職務。
中　　華　　民　　國　 110　　年　　12　　月　　2 　　日
                    刑事審查庭     法  官     高上茹
以上正本證明與原本無異。
如不服本判決應於收受判決後20日內向本院提出上訴書狀，並應
敘述具體理由。其未敘述上訴理由者，應於上訴期間屆滿後20日
內向本院補提理由書( 均須按他造當事人之人數附繕本) 「切勿
逕送上級法院」。
                                   書記官     蔡宛軒
中　　華　　民　　國　 110　　年　　12　　月　　2 　　日
附錄本判決論罪法條全文：
中華民國刑法第321 條
犯前條第一項、第二項之罪而有下列情形之一者，處六月以上五
年以下有期徒刑，得併科五十萬元以下罰金：
一、侵入住宅或有人居住之建築物、船艦或隱匿其內而犯之。
二、毀越門窗、牆垣或其他安全設備而犯之。
三、攜帶兇器而犯之。
四、結夥三人以上而犯之。
五、乘火災、水災或其他災害之際而犯之。
六、在車站、港埠、航空站或其他供水、陸、空公眾運輸之舟、
    車、航空機內而犯之。
前項之未遂犯罰之。
 
附件：
臺灣桃園地方檢察署檢察官起訴書
                                     110年度偵字第9518號
    被　　　告　趙淑華　女　44歲（民國00年0月00日生）
                        籍設臺南市○○區○○○路0段0000                             
                        號
　　　　　　　　　　　（臺南○○○○○○○○歸仁辦公處）
                        居桃園市○○區○○路000號後方鐵                           
                        皮屋（無門牌）
                        國民身分證統一編號：Z000000000號
上列被告因竊盜案件，已經偵查終結，認應提起公訴，茲將犯罪
事實及證據並所犯法條分敘如下：
        犯罪事實
一、趙淑華於民國109 年9 月4 日下午2 時16分許，在桃園市○
　　○區○○路0 段000 巷0 號由簡信慧管領之寶雅百貨商場，
  　竟意圖為自己不法之所有，基於竊盜犯意，以其攜帶客觀上
    足以對人之生命、身體、安全構成威脅，具有危險性之剪刀
    剪斷商品標籤、開拆包裝，竊取如附表所示價值共計新臺幣
     (下同) 1,358 元之商品，藏放入其側背包內得手，僅結帳
    其他商品，旋即逃逸。嗣簡信慧發現遭竊，報警處理，循線
    查獲。
二、案經簡信慧訴由桃園市政府警察局龜山分局報告偵辦。
        證據並所犯法條
一、上揭犯罪事實，業據被告趙淑華於警詢中坦承不諱，核與證
    人即告訴人簡信慧、被告友人周定邦於警詢中之證述相符，
    並有桃園市政府警察局龜山分局扣押筆錄3 件、扣押物品目
    錄表3 件、贓物認領保管單、商品標價資料、被告當日消費
    紀錄、現場暨監視器錄影截取照片19張、光碟2 片等件在卷
    可稽，被告犯嫌堪以認定。
二、核被告所為，係犯刑法第321 條第1 項第3 款之攜帶兇器竊
    盜罪嫌。扣案剪刀為被告所有，供本案犯罪所用之物，請依
    刑法第38條第2 項前段規定，宣告沒收。至被告之犯罪所得
    ，已實際合法發還告訴人，依刑法第38條之1 第5 項規定，
    不聲請宣告沒收。
三、依刑事訴訟法第251條第1項提起公訴。
     此　致
臺灣桃園地方法院
中　　華　　民　　國　 110　　年　　3 　　月　　17　　日
                          檢　察　官  吳建蕙
本件證明與原本無異　　　　　　　　　　　　　　　　
中　　華　　民　　國　 110　  年　  4     月    28    日
                          書  記  官  吳文琳
所犯法條　　
中華民國刑法第321條　　
犯前條第一項、第二項之罪而有下列情形之一者，處六月以上五
年以下有期徒刑，得併科五十萬元以下罰金：
一、侵入住宅或有人居住之建築物、船艦或隱匿其內而犯之。
二、毀越門窗、牆垣或其他安全設備而犯之。
三、攜帶兇器而犯之。
四、結夥三人以上而犯之。
五、乘火災、水災或其他災害之際而犯之。
六、在車站、港埠、航空站或其他供水、陸、空公眾運輸之舟、車、航空機內而犯之。
前項之未遂犯罰之。
附表：
┌──┬───────────┬───┬─────┬──────┐
│編號│商品名稱              │價格  │遭竊數量  │遭竊商品價值│
├──┼───────────┼───┼─────┼──────┤
│1.  │三菱UM151原子筆(0.38) │42元  │3支       │126元       │
├──┼───────────┼───┼─────┼──────┤
│2.  │三菱UM151原子筆(0.5)  │42元  │1支       │42元        │
├──┼───────────┼───┼─────┼──────┤
│3.  │瑪榭 MI-62496-C彩花樣 │359元 │1件       │359元       │
│    │寬肩帶罩杯背心        │      │          │            │
├──┼───────────┼───┼─────┼──────┤
│4.  │瑪榭 MI-62496-B米花樣 │359元 │1件       │359元       │
│    │寬肩帶罩杯背心        │      │          │            │
├──┼───────────┼───┼─────┼──────┤
│5.  │T.C .STAR 3 PORT USB  │329元 │1個       │329元       │
│    │充電器黑              │      │          │            │
├──┼───────────┼───┼─────┼──────┤
│6.  │廣穎快充編織傳輸線Micr│108元 │1個       │108元       │
│    │o-黑1M                │      │          │            │
├──┼───────────┼───┼─────┼──────┤
│7.  │9mm霧面髮圈(黑)       │35元  │1個       │35元        │
├──┴───────────┴───┴─────┼──────┤
│遭竊商品價值合計：                              │1,358元     │
└────────────────────────┴──────┘